臺灣高等法院刑事判決　　　　　　　　99年度上訴字第3976號
上　訴　人　臺灣桃園地方法院檢察署檢察官
被　　　告　郭淑惠
指定辯護人　義務辯護袁大蓉律師
上列上訴人因被告違反毒品危害防制條例案件，不服臺灣桃園地
方法院95年度訴字第2816號，中華民國99年7月30日第一審判決
（起訴案號：臺灣桃園地方法院檢察署95年度偵字第22423號）
，提起上訴，本院判決如下：
    主  文
原判決關於被告郭淑惠有罪部分撤銷。
郭淑惠共同販賣第二級毒品（95年9月18日部分），累犯，處有
期徒刑貳年柒月，未扣案販賣毒品所得新臺幣伍仟元與邱創中連
帶沒收，如全部或一部不能沒收時，以其與邱創中之財產連帶抵
償之。又共同販賣第二級毒品（95年9月20日部分），累犯，處
有期徒刑貳年柒月，未扣案販賣毒品所得新臺幣伍仟元與邱創中
連帶沒收，如全部或一部不能沒收時，以其與邱創中之財產連帶
抵償之。應執行有期徒刑年陸月。未扣案販賣毒品所得新臺幣
壹萬元與邱創中連帶沒收，如全部或一部不能沒收時，以其與邱
創中之財產連帶抵償之。
其他上訴駁回。
    事  實
一、郭淑惠前因施用毒品案件，經臺灣桃園地方法院分別以民國
    （下同）92年訴字第655號判決、93年訴字第718號判決各判
    處應執行有期徒刑1年、1年1月確定，於93年3月18日入監執
    行，94年6月29日縮短刑期假釋出監，95年3月12日因假釋期
    滿未被撤銷，視為執行完畢。猶不知悔改，明知安非他命係
    屬毒品危害防制條例所列之第二級毒品，不得販賣，持有，
    竟與邱創中（經原審通緝）共同基於販賣第二級毒品安非他
    命之犯意聯絡，於95年9月18日19時14分53秒、同年月20 日
    9時33分31秒，葉雲祥以0000000000號行動電話撥打邱創中
    持有之0000000000號行動電話予邱創中時，邱創中因開車而
    無法接聽，由郭淑惠接聽葉雲祥電話，代為轉達交易內容後
    ，嗣於95年9月18日19時18分許、同年月25日13時26分許，
    分別以一包新台幣（下同）5000元之代價，在桃園縣八德市
    ○○路128號附近，販賣安非他命予葉雲祥共2次。
二、嗣邱創中於95年10月23日3時3分，在新北市○○區○○街12
    號前為警拘捕時，欲行逃逸途中掉下小皮包1個（內含安非
    他命3包、大麻1包、海8小包、玻璃球一個、分裝勺1支），
    經警拘捕後，在其身上查獲背包一個（內有電子磅秤1台、
    分裝袋、非邱創中、郭淑惠所有，內含0000000000號SIM卡
    之NOKIA手機、內含0000000000號SIM卡之Wmobilg手機、內
    含0000000000號SIM卡之Amio手機各1支），並自其身上褲子
    內查獲，郭淑惠所有之內含0000000000號SIM卡之Anycall手
    機1支。嗣再於新北市○○區○○路一段81號前查獲其女友
    郭淑惠，由郭淑惠帶同警員搜索邱創中所有之2323-KQ號小
    客車，於車內前乘客置物箱內查獲吸食器1組、與本案無涉
    之槍彈、手煞車後方置物箱內查獲手錶5支，後行李箱查獲
    西瓜刀1把。末於同日3時40分由警帶同郭淑惠至邱創中所承
    租之新北市○○區○○路一段81號4樓搜索，扣得與本案無
    關之改造子彈成品、半成品，而悉上情。
三、案經桃園地方法院檢察署檢察官指揮臺北縣政府警察局新莊
    分局後偵查起訴暨移送併辦。
    理  由
甲、程序方面
    檢察官原起訴被告與邱創中接續販賣第一級毒品海洛因及第
    二級毒品安非他命之時間、地點，有附表一所示11次，嗣於
    原審理時，出具補充理由書陳稱，經核對被告郭淑惠於95年
    10月24日、11月24日於之偵訊自白與上開附表所示買受人證
    述及監聽譯文後，確認被告郭淑惠之起訴範圍僅附表編號7
    、8、11，有檢察官之補充理由書在卷可稽（見原審卷四第
    82 頁），並於原審審理時更正附表編號11所示起訴事實為
    ，被告郭淑惠於95年9月18日、20日，以一包5000元之代價
    ，在桃園縣八德市販賣海洛因及安非他命予葉雲祥2次（見
    原審卷五第148頁背面）。而原審亦就附表編號7、8、11 部
    分為審理，檢察官亦僅就上開部分提起上訴，是本院審理範
    圍為附表編號7、8、11，合先敘明。
乙、有罪部分
壹、證據能力
一、按被告以外之人於審判外之陳述，雖不符同法第159 條之1
    至之4 之規定，而經當事人於審判程序同意作為證據，法院
    審酌該言詞陳述或書面陳述作成時之情況，認為適當者，亦
    得為證據，刑事訴訟法第159 條之5 第1 項定有明 文。查
    本件被告及檢察官於審判程序中就本院下述所引為證據之供
    述證據，雖均屬傳聞證據，且不符刑事訴訟法第159 條之1
    至之4 之規定，然當事人及辯護人於本院審理中，均同意將
    之作為證據，而本院審酌各該證據資料作成時之一切客觀情
    況，認為將該等證據列為證據，亦屬適當，是本上述說明，
    本院下述所引之供述證據，自為供作認定犯罪事實之證據。
二、又本院所引下列非供述證據，均與本件待證事實具有關聯性
    ，且並無證據證明並未真實存在，或屬於偵查機關違法偵查
    行為所取得，是依刑事訴訟法第158 條之4 之反面解釋，自
    有證據能力。
貳、實體方面
一、上開犯罪事實，業據被告郭淑惠於偵查中供稱：我是與邱創
    中交往後開始一起賣毒品，賣毒品時都是我與邱創中一起，
    因為他在開車不方便接行動電話，而且車上只有我跟他二人
    ，所以由我代他接行動電話聯絡買賣毒品，我與邱創中一起
    出門賣毒品只有三次，5000元一包，「阿祥」（按即葉雲祥
    ）2次、「阿派」1次。「阿派」是在土城交流道附近交易，
    「阿祥」是在桃園八德市交易等語（見95偵22425號卷第
    77-78頁），於原審理中亦坦承上情（見原審卷一第30頁、
    卷五第160頁），核與證人葉雲祥於審理中證稱：我與邱創
    中買安非他命時都約在桃園縣八德市○○路128號附近。於
    95年9月18日19時許，有打邱創中0000000 000的電話跟一個
    「小惠」的女子（按即被告郭淑惠）說，你女朋友已經到樓
    下，要拿好一點，「新的」、「黃的」。在95年9月20日上
    午撥打邱創中電話，向「小惠」問有無較好的東西，小惠說
    等一下會過去。二次譯文，都是我打電話要向邱創中購買安
    非他命，但都是由綽號「小惠」之女子幫忙接聽電話，並幫
    我轉達購毒的意圖予邱創中，這二次都有交易成功。我只有
    跟邱創中買安非他命，確定沒有跟邱創中買海洛因。上開95
    年9月18日的通聯紀錄當中所講的「黃的」就是指安非他命
    ，價錢應以郭淑惠於偵查中講的5000元為準。上開提示的二
    通譯文的女子有對我說：阿中說這是「新的」、「黃的」，
    以及問你沒有比較好的要不要，你說要，該女子說等一下拿
    過去，這都是邱創中講的，請該女子轉述給我聽。該女子應
    該知道，我與邱創中交易的內容、細節等語（見原審卷五第
    149頁背面至151頁背面），及卷附95年9月18日19時14分53
    秒，葉雲祥以0000000000號行動電話，撥打邱創中持有之
    0000000000號行動電話予邱創中時，由被告郭淑惠接聽，葉
    雲祥向郭淑惠稱，我女友已在樓下，請郭淑惠向邱創中表示
    ，要拿好一點，郭淑惠稱：這是新的、黃的。同日時18分44
    秒之上開二行動電話之通聯顯示，邱創中到葉雲祥門口，葉
    雲祥叫邱創中到診所去，二人於斯時完成交易（見原審卷二
    第128頁）。95年9月20日9時33分31秒，葉雲祥以000000000
    0號行動電話，撥打邱創中持有之0000000000號行動電話予
    邱創中時，由被告郭淑惠接聽，郭淑惠向葉雲祥稱：沒有比
    較好的，問葉雲祥要不要，葉雲祥稱好，郭淑惠稱：等一下
    拿過去。嗣於同日12時32分28秒，葉雲祥表示有事出門，會
    過去找被告，同日13時26分12秒之上開二行動電話之通聯顯
    示，葉雲祥向郭淑惠稱，他現在過去，二人確有完成交易（
    見原審卷二第139頁正背面）之通聯譯文內容相符，足認被
    告郭淑惠前揭任意性自白與事實相符，應堪採信。
二、按刑法上之從犯，係指僅以幫助之意思，對於正犯資以助力
    ，而未參與實施犯罪構成要件之行為者而言，如就構成犯罪
    事實之一部，已參與實施，即屬共同正犯。上訴人既於他人
    實施恐嚇時，在旁助勢，攔阻被恐嚇人之去路，即已分擔實
    施犯罪行為之一部，自係共同正犯，原判決以幫助犯論擬，
    非無違誤。最高法院著有49年度台上字第77判例意旨可稽。
    被告郭淑惠自始坦承，有陪同與被告邱創中共同前往交付毒
    品之事實，雖證人葉雲祥證稱，渠係向邱創中購買毒品，惟
    依上開被告郭淑惠與證人葉雲祥之通聯譯文可知：95年9月
    18日之毒品交易過程，被告郭淑惠於葉雲祥要求毒品品質時
    ，有向葉雲祥表示這是新的、黃的。於同月20日之毒品交易
    ，有向葉雲祥詢問沒有比較好的，要不要，並約定等一下拿
    過去等語。顯見其參與毒品交易程度，已達交易核心之毒品
    品質及交易地點、時間之約定，顯係基於與同案被告邱創中
    共同販賣毒品之意思而參與交易構成要件之行為，自屬販賣
    毒品罪之共同正犯。是被告郭淑惠雖未親手交付毒品予葉雲
    祥，且於毒品交易中非居主導地位、復非葉雲祥交易之對象
    ，均不影響其與同案被告邱中間，就本件毒品交易之共同犯
    意聯絡、行為分擔之地位。次按正犯與幫助犯之區分，有主
    從之不同，本院依照法律規定認定被告上開接聽電話，代邱
    創中為交易之行為已屬正犯構要件行為，被告非熟習法律之
    人雖否認有販賣之意，惟坦承上開接聽電話，代邱創中為交
    易之行為，應認被告已於偵審中自白販賣毒品行為。
三、綜上所述，本件事證明確，被告郭淑惠販賣毒品犯行洵堪認
    定，應依法論罪科刑。
四、按被告郭淑惠為犯罪行為後，毒品危害防制條例第4條、第
    17條業已修正，並於98年5月20日公布，按法規之制定與法
    規之修正，如有特定生效日之必要者，依中央法規標準法第
    14條或第20條第2項準用第14條之規定，應分別特定其施行
    日期。法規制定或前次修正基於特殊因素所特定之施行日期
    ，並不適用於日後修正或再次修正之條文。又按法律之制定
    或修正，若未明定施行日期者，中央法規標準法雖未規定應
    自何時生效，然法律既經制定或修正並經總統公佈，自應依
    一般原則，自公布日起算至第3日發生效力。故修正後毒品
    危害防制條例第4條、第17條應於98年5月22日發生效力，是
    被告犯罪後法律已有變更。再按行為後法律有變更，致發生
    新舊法比較適用時，除與罪刑無關者，例如易刑處分、拘束
    人身自由之保安處分等事項，不必列入綜合比較，得分別適
    用有利於行為人之法律，另從刑原則上附隨於主刑一併比較
    外，於比較新舊法時應就罪刑有關之一切情形，含本刑及有
    關之共犯、未遂犯、想像競合犯、牽連犯、連續犯、結合犯
    ，以及累犯加重、自首減輕暨其他法定加減原因（如身份加
    減）與加減例等，綜其全部罪刑之結果為比較後，擇較有利
    者為整體之適用，不能予以割裂而分別適用個別有利之條文
    。查：
  (一)毒品危害防制條例第4條第2項原規定「製造、運輸、販賣第
    二級毒品者，處無期徒刑或7年以上有期徒刑，得併科新臺
    幣7百萬元以下罰金。」，修正後規定「製造、運輸、販賣
    第二級毒品者，處無期徒刑或7年以上有期徒刑，得併科新
    臺幣1千萬元以下罰金。」，比較上開修正前後之規定，犯
    罪構成要件並未變動，僅修正後之罰金數額提高，故以修正
    前之規定較有利於被告。
  (二)毒品危害防制條例第17條第2項新增「犯第4條至第8條之罪
    於偵查及審判中均自白者，減輕其刑」，此項「減輕其刑」
    之規定為修正前所無，則修正後之規定較有利於被告。
  (三)綜合全部罪刑之結果而為比較：被告於偵查、原審審理中均
    自白犯罪，有修正後毒品危害防制條例第17條第2項規定之
    法定減輕原因，則修正前之規定對被告並未較為有利，自應
    整體適用修正後毒品危害防制條例第4條第2項、第17條第2
    項之規定。
五、核被告郭淑惠所為，係犯修正後毒品危害防制條例第4條第
    2項之販賣第二級毒品安非他命罪，其持有毒品之低度行為
    ，應為販賣毒品之高度行為所吸收，不另論罪。其二次販賣
    行為均與同案被告邱創中有犯意聯絡、行為分擔，為共同正
    犯。被告郭淑惠所犯二次販賣第二級毒品罪間，犯意各別，
    行為互異，應分論併罰。再查被告郭淑惠有事實欄所載犯罪
    科刑執行情形，有本院被告前案紀錄表一份可按，其於有期
    徒刑執行完畢後五年內，故意再犯本件有期徒刑之罪，為累
    犯，應依法加重其刑。被告郭淑惠於偵審中自白犯罪，應依
    修正後毒品危害防制條例第17條第2項規定減輕其刑。末查
    ，被告郭淑惠因為同案被告秋創中之女友，為邱創中接聽電
    話而誤觸法網，然其與邱創中共同販賣第二級毒品並未因此
    取得報酬，是本院衡酌其情節尚堪憫恕，認如處以法定最輕
    刑有期徒刑七年以上，仍屬過重，爰均依刑法第59條之規定
    ，酌予減輕其刑，並依法先加後減而再遞減之。
六、原審就被告郭淑惠上開販賣毒品犯行予以論罪科刑，固非無
    見，惟：(一)被告郭淑惠參與上開毒品交易之程度，已達與邱
    創中共同販賣毒品之意思為之，原審僅論以幫助犯自有未洽
    。(二)被告郭淑惠所為上開販賣毒品予葉雲祥之行為，依證人
    葉雲祥之證述及卷附通聯譯文，已足認定確定之交易時間及
    地點，原審未仔細勾稽，載明於事實欄，顯有未洽。(三)本件
    被告行為時間為95年9月間，斯時於94年2月2日經總統以華
    總一義字第09400014901號令修正公布之刑法，已於95年7月
    1 日施行，原審仍為刑法之新舊法比較，顯有違誤。檢察官
    上訴謂，被告郭淑惠明知毒品殘害人身甚鉅，仍為蠅頭小利
    ，屢次販賣毒品予他人，不顧他人生命身體安全，原審僅判
    處被告應執行有期徒刑3年6月，似稍嫌過輕，使國家刑罰權
    之行使發生不合人民感情期待及未符量刑原則云云，雖無理
    由，惟原判決既有上開可議之處，自屬無可維持，應由本院
    將原判決有罪部分撤銷改判。
七、爰審酌被告郭淑惠明知第二級毒品安非他命對人體身心危害
    甚鉅，且具有成癮性，不易戒絕，卻仍與邱創中共同販賣第
    二級毒品予他人施用，嚴重戕害他人身心，擴大毒品危害範
    圍，惟考量其參與程度、情節，認其本性非惡、為本件犯行
    係誤交損友所致等一切情狀，分別量處如主文第二項所示之
    刑，並定其應執行刑，以示懲儆。末按犯第4條至第9條之罪
    者，其供犯罪所用或因犯罪所得之財物，均沒收之，如全部
    或一部不能沒收時，追徵其價額或以其財產抵償之，毒品危
    害防制條例第19條第1項定有明文。查被告郭淑惠與邱創中
    共同販賣第二級毒品安非他命，取得犯罪所得各5000元，均
    雖未扣案，依最高法院96年度臺上字第3247號判決要旨，仍
    應均依毒品危害防制條例第19條第1項規定，在各該部分犯
    罪主文項下宣告連帶沒收之，如全部如全部或一部不能沒收
    時，以其二人財產連帶抵償之。至扣案內含0000000000號
    SIM卡之NOKIA手機1支，為邱創中友人，綽號「黑志」者之
    女友申辦予邱創中使用等情，業據邱創中於警詢時供述在卷
    （見95年偵字第22423號卷第28頁），顯非被告郭淑惠、邱
    創中二人所有，另扣案含0000000000號SIM卡之手機，雖係
    被告郭淑惠所有，惟並非用以為聯繫本件販賣第二級毒品所
    用之物，且非違禁物，爰不為沒收之諭知。另扣案如事實欄
    所載物品，經核均與本件販賣行為無關，爰無庸為沒收之諭
    知。
八、不另為無罪之諭知：
  (一)公訴人另認，被告郭淑惠於95年9月18日及9月20日以一包
    5000元之代價，在桃園縣八德市販賣海洛因予葉雲祥2次，
    因認被告郭淑惠涉有修正前毒品危害防制條例第4條第1項之
    販賣第一級毒品海洛因之罪嫌云云。
  (二)惟按犯罪事實應依證據認定之，無證據不得認定犯罪事實。
    又不能證明被告犯罪者，應諭知無罪之判決，刑事訴訟法第
    154 條第2 項、第301 條第1 項分別定有明文。再按事實之
    認定，應憑證據，如未能發現相當證據，或證據不足以證明
    ，自不能以推測或擬制之方法，為裁判基礎；且認定不利於
    被告之事實須依積極證據，苟積極證據不足為不利於被告事
    實之認定時，即應為有利於被告之認定；另認定犯罪事實所
    憑之證據，雖不以直接證據為限，間接證據亦包括在內，然
    無論直接證據或間接證據，其為訴訟上之證明，須於通常一
    般之人均不致有所懷疑，而得確信其為真實之程度者，始得
    據之為有罪之認定，倘其證明尚未達到此一程度，而有合理
    之懷疑存在，無從使事實審法院得有罪之確信時，即應由法
    院為諭知被告無罪之判決（最高法院40年臺上字第86號、30
    年上字第816 號、76年臺上字第4986號判例參照）。
  (三)公訴人認被告郭淑惠涉犯上開販賣第一級毒品罪嫌，無非以
    證人葉雲祥偵查中之證述為據。訊據被告堅決否認有何販賣
    第一級毒品犯行，辯稱：伊替同案被告邱創中接聽電話，並
    不瞭解毒品交易之種類等語。經查，證人葉雲祥於原審審理
    時證稱：95年9月間，我有向邱創中購買安非他命，但沒有
    購買海洛因，我之前有施用過海洛因，但95年8月，我去私
    人的勒戒所戒掉，海洛因我是跟一個女生買的，她的名字我
    不清楚，外號我想不起來，我都跟那個女生約在八德交易，
    這個女孩子的家在何處我不知道。我確定只有跟邱創中買安
    非他命，沒有跟邱創中買海洛因等語（見原審卷五第149頁
    背面、第150頁背面）。證人葉雲祥既已於95年8月成功戒除
    海洛因，衡情之後不會再施用海洛因，復無再行購買海洛因
    之需求，且證人葉雲祥於原審亦稱，通聯譯文中所提及「黃
    的」，即係向邱創中購買之第二級毒品安非他命等情（見原
    審卷五第150頁背面），核與被告前開辯解相符。此外，復
    查無其他積極證據足資證明，被告郭淑惠確有公訴意旨所指
    犯行。綜上所述，公訴人提出證據，無從證明被告確實有何
    販賣第一級毒品犯行。揆諸首揭規定及說明，被告是否犯罪
    ，仍有懷疑存在，無從使事實審法院得有罪之確信時，即應
    諭知被告無罪之判決。惟公訴意旨認被告此部分犯嫌與前開
    經本院認定有罪之事實有想像競合之裁判上一罪關係，是就
    此部分不另為無罪之諭知。
丙、無罪部分：
一、公訴意旨另以：被告郭淑惠基於與邱創中（原審通緝中）共
    同販賣第二級毒品安非他命之犯意，於95年10月初期間（亦
    充理由書改為9月20日、10月初期間），翁雪芬以000000000
    0號行動電話，撥打邱創中持有之0000000000號行動電話，
    向其購買海洛因及安非他命，並相約在邱創中之台北縣土城
    市○○路○段81號4樓住處及該處附近之交流道完成交易，
    每次交易金額約2000至3000元，計邱創中與被告郭淑惠一同
    販賣海洛因及安非他命與翁雪芬約有2至3次（即附表編號8
    ）。又95年10月初（補充理由書改為95年9月間）期間，李
    秋男撥打邱創中持用之0000000000號行動電話，向其購買安
    非他命，並相約在台北縣土城市○○○○○道某處完成交易
    ，每次交易金額約6000元，邱創中與被告郭淑惠一同販賣安
    非他命與李秋男約有2至3次（即附表編號7），因而認被告
    郭淑惠涉犯修正前毒品危害防制條例第4條第1 項、第2 項
    販賣第一級毒品海洛因及第二級毒品安非他命罪嫌。
二、公訴意旨認被告郭淑惠涉犯前開犯行，無非係以證人翁雪芬
    、李秋男於偵查中之供述為其論據。訊據被告郭淑惠堅詞否
    認為前開犯行。經查：證人李秋男雖於偵查中具結證稱：我
    是跟「阿中」（按即邱創中）買安非他命（男生）。交易時
    「阿中」的女友郭淑惠有一起去等語（見95年度偵字第2242
    3號卷第78頁）。證人翁雪芬於偵查中亦證稱：95年9月10日
    13時54分46秒通訊監察內容，是我先生李秋男叫我打的，他
    要我幫他問毒品的價錢，是向「阿中」問的，「阿中」就是
    邱創中，我或我先生有向「阿中」買過毒品，買來的毒品都
    是我先生在用，但是我有時候會吸到二手的，我幫我先生買
    的毒品有海洛因及安非他命，但是金額都不多。我買毒品時
    ，「阿中」的女友郭淑惠有在場等語（見95年度偵字第2242
    3號卷第79、80頁）。渠於原審審理中再證稱：我向邱創中
    購買毒品時撥打電話，都是邱創中接聽的，我沒有跟邱創中
    的女友通過電話，我跟邱創中的女友並不是很熟，邱創中的
    女友就是在庭的被告郭淑惠。邱創中交付毒品給我時，他的
    女友郭淑惠有無在現場，我忘記了，好像有一次吧。該次郭
    淑惠在現場，坐在車上，她都沒有講話，都是邱創中在跟我
    講話。我有跟李秋男一起去邱創中家購買毒品，次數一至二
    次，去的時候一次有看到郭淑惠在旁邊，一次沒有，當時郭
    淑惠在跟我兒子玩，都是由邱創中跟我們談交易的細節，當
    時郭淑惠都沒有參與，她只有跟我兒子玩。李秋男向邱創中
    自行購買毒品時，有跟我說過一次，邱創中的女友在旁邊，
    就是在庭的被告郭淑惠，但李秋男有無說邱創中的女友有聯
    絡、收錢、交付毒品這種情形，我沒有什麼印象。因為李秋
    男身上會有毒品，回家的時候我會問他這個東西從哪裡來的
    ，有時候他會講說是跟邱創中買的或者跟別的藥頭買的等語
    （見原審卷五第152頁背面至154頁）。可知販賣毒品予李秋
    男、翁雪芬均由邱創中與渠等接洽，被告郭淑惠雖於邱創中
    與證人翁雪芬、李秋男商議毒品交易、交付毒品時在場，但
    翁雪芬對於郭淑惠並無深刻印象，被告郭淑惠亦無交付毒品
    、接聽電話等其他參與販賣毒品情狀，是公訴人所僅憑證人
    於偵查中證稱，被告郭淑惠於邱創中交易毒品時在場，即認
    被告郭淑惠有與邱創中共同販賣第一級、第二級毒品予證人
    翁雪芬、李秋男，稍嫌速斷。至證人李秋男部分，因傳拘未
    到，經公訴檢察官於原審當庭捨棄詰問（見原審卷五第152
    頁），本院審理時亦未再行聲請，故就證人李秋男之部分不
    再予以傳喚，併此敘明。
四、檢察官上訴以：依卷內被告郭淑惠與邱創中之通訊監察譯文
    可知，被告郭淑惠確實多次於邱創中開車，無法接聽行動電
    話之際，代邱創中接聽買家打來之電話，並轉述邱創中所交
    代之交易毒品數量、交付方法等訊息予買家之方式，幫助邱
    創中販賣毒品。再徵諸證人李秋男及翁雪芬於偵查中皆證稱
    ：向邱創中買毒品時，被告郭淑惠皆有在場等語，足證被告
    郭淑惠與邱創中應有共同販賣海洛因及安非他命予證人李秋
    男及翁雪芬之犯意聯絡、行為分擔。然原審未慮及證人翁雪
    芬於審理中係回憶4年前之事，與證人李秋男及翁雪芬於95
    年10月4日事發後，證述95年10月間之事相較，應以偵訊證
    詞較為可採。原審逕以事發4年後且可信度不高之證詞為據
    ，而為被告郭淑惠有利之認定，似嫌速斷。為明本案，亦可
    將被告郭淑惠及證人翁雪芬送請測謊云云。經查：證人李秋
    男、翁雪芬於偵查中均僅單純證稱，與邱創中為毒品交易時
    ，被告郭淑惠有在場等語，但未再進而證稱，郭淑惠在場有
    為何與販賣毒品相關之行為，僅原審審理時，檢辯及審判長
    就交易當時情況再為詢問，並予引用。證人翁雪芬所證就被
    告郭淑惠在場之事實，與偵查中所證並無不同，檢察官上訴
    認證人翁雪芬於偵查中所證，足認被告郭淑惠有共同販賣毒
    品行為，尚有誤解。是檢察官就被告郭淑惠在場之事實行為
    與邱創中之販賣毒品行為有何犯意聯絡、行為分擔，未盡舉
    證責任。且證人翁雪芬於偵查、審理中均證稱，95年9月10
    日13時54分46秒之通監察內容，是渠向邱創中購買毒品時所
    撥打，並未證及與郭淑惠有關，是縱被告郭淑惠曾為被告邱
    創中接聽買家之電話，亦與本件邱創中販賣毒品予李秋男、
    翁雪芬無涉。再證人翁雪芬僅知被告郭淑惠於邱創中販賣毒
    品予李秋男、翁雪芬時有在場之事實，至二人間有無犯意聯
    絡，自非證人翁雪芬可得而知，是檢察官請求將被告郭淑惠
    及證人翁雪芬送請測謊，核無必要，附此敘明。
五、綜上所述，原審以公訴人所提出之證據，或其指出證明之方
    法，未能使法院之心證達到確信其為真實之程度，就被告郭
    淑惠是否涉犯本件販賣第一、二級毒品之犯行，均仍有合理
    懷疑之存在，揆諸前揭法條及判例意旨，就此部分為被告郭
    淑惠無罪之諭知，經核尚無不當，檢察官上訴仍執陳詞，認
    被告郭淑惠有販賣毒品犯行為，核無理由，此部分上訴應予
    駁回。
據上論斷，應依刑事訴訟法第369條第1項前段、第364條、第368
條、第299條第1項前段，98年5月22日修正後毒品危害防制條例
第4條第2項、第17條第2項、第19條第1項，刑法第11條前段、第
2條第1項但書、第28條、第59條、第47條第1項、第51條第5款，
判決如主文。
本案經檢察官劉斐玲到庭執行職務。
中    華    民    國   100    年    1     月    18    日
            刑事第十六庭審判長法  官  陳晴教
                              法  官  吳啟民
                              法  官  王敏慧
以上正本證明與原本無異。
如不服本判決，應於收受送達後10日內向本院提出上訴書狀，其
未敘述上訴之理由者並得於提起上訴後10日內向本院補提理由書
（均須按他造當事人之人數附繕本）「切勿逕送上級法院」。
                              書記官  丁淑蘭
中    華    民    國   100    年    1     月    19    日
附本案論罪科刑法條：
（毒品危害防制條例第4條）
製造、運輸、販賣第一級毒品者，處死刑或無期徒刑；處無期徒
刑者，得併科新臺幣一千萬元以下罰金。
製造、運輸、販賣第二級毒品者，處無期徒刑或七年以上有期徒
刑，得併科新臺幣七百萬元以下罰金。
製造、運輸、販賣第三級毒品者，處五年以上有期徒刑，得併科
新臺幣五百萬元以下罰金。
製造、運輸、販賣第四級毒品者，處三年以上十年以下有期徒刑
，得併科新臺幣三百萬元以下罰金。
製造、運輸、販賣專供製造或施用毒品之器具者，處一年以上七
年以下有期徒刑，得併科新臺幣一百萬元以下罰金。
前五項之未遂犯罰之。
附表
┌──┬───────────────────────────┬─────┐
│編號│            犯      罪      事      實                │ 備    註 │
├──┼───────────────────────────┼─────┤
│ 1  │95年2月至3月期間，莊敬偉以其所有0000000000號行動電話撥│          │
│    │打邱創中持用之0000000000號行動電話，向其購買安非他命，│          │
│    │並相約在桃園縣桃園市御花園完成交易，每次交易金額約為新│          │
│    │台幣（下同）4000元至5000元不等，邱創中販賣安非他命予莊│          │
│    │敬偉計2次。                                           │          │
├──┼───────────────────────────┼─────┤
│ 2  │95年2月至8月期間，沈良奇撥打邱創中持用之0000000000號行│          │
│    │動電話，向其購買安非他命，並相約在沈良奇之桃園市○○路│          │
│    │27號住處附近完成交易，每次交易金額1000元，計邱創中販賣│          │
│    │安非他命予沈良奇8次。                                 │          │
├──┼───────────────────────────┼─────┤
│ 3  │張建輝（綽號豆花）於95年4、5月間，以其所有0000000000號│          │
│    │行動電話撥打邱創中持用之0000000000號行動電話，向其購買│          │
│    │安非他命，並相約在桃園縣境內某路旁等處完成交易，每次交│          │
│    │易金額約為1000元至2000元不等，邱創中販賣安非他命予張建│          │
│    │輝約有4至5次。                                        │          │
├──┼───────────────────────────┼─────┤
│ 4  │95年5月至6月期間，曾照年在桃園縣中壢市○○○街11號4樓 │          │
│    │女友住處，向邱創中購買安非他命，每次購買1000元，計向邱│          │
│    │創中購買4次。                                         │          │
├──┼───────────────────────────┼─────┤
│ 5  │95年5至9月期間，葉雲祥在桃園縣八德市○○路182號其開設 │          │
│    │之網咖店隔壁巷子處，以1包1克4000元之代價，向邱創中購買│          │
│    │安非他命共計5、6次。                                  │          │
├──┼───────────────────────────┼─────┤
│ 6  │95年9月某日，在臺北縣土城市海霸王餐廳附近某處，許汶旭 │          │
│    │以1包3000元之代價，向邱創中購買安非他命1包。          │          │
├──┼───────────────────────────┼─────┤
│ 7  │95年10月初期間，李秋男撥打邱創中持用之0000000000號行動│          │
│    │電話，向其購買安非他命，並相約在台北縣土城市附近之交流│          │
│    │道某處完成交易，每次交易金額約6000元，邱創中與郭淑惠一│          │
│    │同販賣安非他命予李秋男約有2至3次。                    │          │
├──┼───────────────────────────┼─────┤
│ 8  │95年10月初期間，翁雪芬以0000000000號行動電話，撥打邱創│          │
│    │中持用之0000000000號行動電話，向其購買海洛因及安非他命│          │
│    │，並相約在邱創中之臺北縣土城市○○路○段81號4樓住處及該│          │
│    │處附近之交流道完成交易，每次交易金額約2000至3000元，計│          │
│    │邱創中與郭淑惠一同販賣海洛因及安非他命予翁雪芬約有2至3│          │
│    │次。                                                  │          │
├──┼───────────────────────────┼─────┤
│ 9  │95年9月中旬某日，林孝勇在臺北縣土城市○○道附近某處， │          │
│    │以2000元之代價，向邱創中購買第二級毒品安非他命1包。   │          │
├──┼───────────────────────────┼─────┤
│ 10 │95年9月初某日，陳隆鈞在新竹縣竹東鎮○○路53號住處，以1│          │
│    │萬3000元之代價，向邱創中購買第一級毒品海洛因1包。     │          │
├──┼───────────────────────────┼─────┤
│ 11 │於95年10月中旬某日，邱創中與郭淑惠一同以1包5000元之代 │          │
│    │價，在桃園縣八德市某處，販賣海洛因、安非他命予綽號「阿│          │
│    │祥」即葉雲祥2次。                                     │          │
└──┴───────────────────────────┴─────┘